【裁判字號】    95,易,574
【裁判日期】    950615
【裁判案由】    
【裁判全文】
臺灣彰化地方法院刑事判決               95年度易字第574號
公  訴  人  臺灣彰化地方法院檢察署檢察官
被      告  丁○○
                      0號
            丙○○
上列被告因竊盜案件，經檢察官提起公訴（九十五年度偵字第三
五五六號），及移送併辦（九十五年度偵字第三八三九號、第四
一八二號），本院認有刑事訴訟法第二百七十三條之一第一項之
情形，而改依簡式審判程序判決如下：
        主  文
丁○○、丙○○共同連續攜帶兇器竊盜，丁○○，累犯，處有期
徒刑拾月；丙○○處有期徒刑拾月。
        事  實
一、丁○○曾於民國八十九年十一月及十二月間因違反毒品危害
    防制條例等案件，經本院分別於八十九年二月二十四日及九
    十年五月四日判處有期徒刑四月，及應執行有期徒刑十月確
    定，入監執行後，於九十一年十一月十二日執行完畢。丁○○仍不知警惕，復與丙○○共同基於意圖為自己不法所有之
    概括犯意聯絡，（一）於九十五年三月六日凌晨零時許，由
    丁○○駕駛車牌號碼八Ｌ－０五七五號自用小客車搭載丙○○，至彰化縣田尾鄉光明巷旁之菊花田，由丙○○持丁○○
    所有，客觀上足以對人之生命、身體、安全構成威脅，具有
    危險性之老虎鉗及剪刀各一支（已丟棄滅失）負責剪下電線
    ，再由丁○○將剪下之電線搬至上開自用小客車後行李箱，
    而共同竊取甲○○所有之電線十八公斤，得手後，再於同日
    十七時三十分許，將上開竊得之電線帶彰化縣北斗鎮○○路
    三十一之三號「金旺古物商行，賣予不知情之邱偉閔，得款
    新臺幣二千一百元朋分花用。嗣於九十五年三月十日十六時
    許，經警循線在彰化縣田尾鄉柳鳳村活動中心前查獲丁○○
    ，始查悉上情。（二）丁○○再賡續前開犯意，與年籍姓名
    不詳，綽號「阿益」之成年男子，共同基於意圖為自己不法
    所有之犯意聯絡，於九十五年四月十八日十一時許，由丁○○駕駛上開八Ｌ－０五七五號自用小客車，搭載「阿益」至
    彰化縣田尾鄉陸豐村漢光巷二十八號庭院內，共同徒手竊取
    乙○○所有之馬達三個，得手後，再共同將上開竊得之馬達
    持往彰化縣田中鎮○○路一之三號財瑪環保工程企業有限公
    司售予不知情之李忠桂（另由檢察官為不起訴處分），得款
    後二人平分花用。嗣於九十五年四月二十日為警查獲丁○○
    ，始悉上情。（三）丙○○賡續前開犯意，於九十五年五月
    二日十六時十五分許，在彰化縣北斗鎮○○路○段四五七號
    前空地，徒手竊取戊○○所有之電風扇馬達八顆、冷凍壓縮
    機三顆，得手後持至彰化縣田尾鄉○○路一二九號田尾古物
    行售予不知情之詹耀文；復於同日十七時十分許，在同一地
    點，徒手竊取戊○○所有之冷氣壓縮機三顆、冷凍壓縮機一
    顆，於得手而尚未離去時，為戊○○發現報警處理，而當場
    查獲，丙○○復供出前開犯行，而循線查獲上開電風扇馬達
    八顆、冷凍壓縮機三顆。
二、案經被害人甲○○訴請彰化縣警察局北斗分局報請臺灣彰化
    地方法院檢察署檢察官偵查起訴，及移送併辦，本院認有刑
    事訴訟法第二百七十三條之一第一項之情形，而改依簡式審
    判程序審理。
        理  由
一、按除被告所犯為死刑、無期徒刑、最輕本刑為三年以上有期
    徒刑之罪或高等法院管轄第一審案件者外，於前條第一項程
    序進行中，被告先就被訴事實為有罪之陳述時，審判長得告
    知被告簡式審判程序之旨，並聽取當事人、代理人、辯護人
    及輔佐人之意見後，裁定進行簡式審判程序；除簡式審判程
    序及簡易程序案件外，第一審應行合議審判，刑事訴訟法第
    二百七十三條之一第一項、第二百八十四條之一分別定有明
    文。本件被告丁○○、丙○○所涉係死刑、無期徒刑、最輕
    本刑為三年以上有期徒刑之罪或高等法院管轄第一審案件以
    外之罪，並於本院行準備程序時就被訴事實為有罪之陳述，
    本院合議庭依前揭規定，經評議結果，裁定改由一名法官獨
    任行簡式審判程序，先予敘明。
二、上揭犯罪事實，業據被告丁○○、丙○○於警詢、偵查中及
    本院審理時坦承不諱，核與被害人甲○○、乙○○、詹耀文
    於警詢時之指述，及目擊證人周國榮、邱胡色於警詢時之證
    述，證人邱偉閔、李忠桂於警詢、偵查中之證述情節相符。
    此外，復有現場照片四幀、贓物認領保管單等在卷可資佐證
    ，堪信被告等之自白與事實相符。本件事證業已明確，被告
    等之犯行，堪以認定。
三、按刑法第三百二十一條第一項第三款之攜帶兇器竊盜罪，係
    以行為人攜帶兇器竊盜為其加重條件，此所謂兇器，其種類
    並無限制，凡客觀上足對人之生命、身體、安全構成威脅，
    具有危險性之兇器均屬之，最高法院著有七十九年度台上字
    第五二五三號判例。本件被告所犯前開竊盜犯行，係以老虎
    鉗及剪刀行竊，自足以為殺傷人之身體、生命之器械，顯為
    具有危險性之兇器，核被告丁○○所為，係犯刑法第三百二
    十一條第一項第三款之加重竊盜罪（犯罪事實一）、刑法第
    三百二十條第一項（犯罪事實二），被告丙○○所為，係犯
    刑法第三百二十一條第一項第三款之加重竊盜罪（犯罪事實
    一）、刑法第三百二十條第一項（犯罪事實三）。又被告丁○○、丙○○二人就前開犯罪事實（一）之犯行，被告丁○○與綽號「阿益」就前開犯罪事實（二）之犯行，分別有犯
    意聯絡及行為分擔，均為共同正犯。被告丁○○前開二次犯
    行，被告丙○○前開三次犯行，均時間緊接，所犯又係構成
    要件相同之罪名，均顯係基於概括犯意反覆為之，均為連續
    犯，均應依刑法第五十六條之規定論以一罪，並均加重其刑
    。另被告丁○○曾於八十九年十一月及十二月間因違反毒品
    危害防制條例等案件，經本院分別於八十九年二月二十四日
    及九十年五月四日判處有期徒刑四月，及應執行有期徒刑十
    月確定，入監執行後，於九十一年十一月十二日執行完畢，
    有臺灣高等法院被告全國前案記錄表及臺灣彰化地方法院檢
    察署刑案查註紀錄表在卷可稽，其於有期徒刑執行完畢，五
    年內再犯有期徒刑以上之本罪，為累犯，應依刑法第四十七
    條之規定遞加重其刑。爰審酌被告等犯罪之動機、目的、係
    攜帶兇器竊盜，有潛在危險、所生危害及其犯後坦承犯行之
    態度等一切情狀，各量處如主文所示之刑，以示懲處。至被
    告等行竊所用之老虎鉗及剪刀各一支，業經丟棄滅失，已據
    被告等供明在卷，為免將來執行困難，爰不為沒收之諭知，
    附此敘明。
據上論斷，應依刑事訴訟法第二百七十三條之一第一項、第二百
九十九條第一項前段，刑法第二十八條、第五十六條、第三百二
十一條第一項第三款、第四十七條，判決如主文。
本件經檢察官高如應到庭執行執務。
中    華    民    國     95    年    6    月    15    日
                      臺灣彰化地方法院刑事第一庭
                          法      官  陳  秋  錦
以上正本證明與原本無異。
如不服本判決，應於判決送達後10日內，向本院提出上訴狀（須
附繕本）。
告訴人或被害人對於判決如有不服具備理由請求檢察官上訴者，
其上訴期間之計算係以檢察官收受判決正本之日期為準。
中    華    民    國    95    年     6    月    16    日
                          書  記  官  于  淑  真
中華民國刑法第321條
犯竊盜罪而有左列情形之一者，處 6 月以上、 5 年以下有期徒
刑：
一  於夜間侵入住宅或有人居住之建築物、船艦或隱匿其內而犯
之者。
二  毀越門扇、牆垣或其他安全設備而犯之者。
三  攜帶兇器而犯之者。
四  結夥三人以上而犯之者。
五  乘火災、水災或其他災害之際而犯之者。
六  在車站或埠頭而犯之者。
前項之未遂犯罰之。


司法院資訊處製作；財團法人民間司法改革基金會備份。
